# 研发样机

提问人：LINGJIA543 时间：2023-02-21 17:50:42
研发形成的样机：①在取得销售意向前，公司研发样机系根据前瞻性研发活动的试验品，此阶段研发活动主要系新产品研制，研发成果具有较大的不确定性，研发样机在使用和出售上均存在不确定性，难以确定是否能为发行人带来经济利益的流入。在此阶段，研发样机的成本通过研发费用核算。 ②取得销售意向后，与客户签订合同、约定产品技术参数、验收标准及付款条件等条款，与研发样机相关的经济利益很可能流入公司，满足存货的确认标准，因此将研制样机所耗用的直接材料费用、归集的人工成本及其他费用作为制造样机的成本费用从研发费用调整至存货中。待样机销售时，将研发样机的销售金额确认为营业收入，并结转相关的营业成本。 但在实际情况中，公司研发形成了样机，但暂时没有客户销售意向，该部分研发样机是否应该转入存货核算？①如果没有转入存货核算，在当期没有形成销售，在后期形成销售，请问对应的成本金额应该怎么核算，从当期研发费用结转还是以前 ？②如果转入存货核算，后期也一直未对外销售，该部分存货是否应该计提跌价准备。麻烦陈老师帮忙看下，谢谢

回答人：chenyiwei
1 、实际情况中，公司研发形成了样机，但暂时没有客户销售意向，该部分研发样机不应该转入存货核算，但应加强实物管理和做好账外备查登记。
2 、虽然在当期没有形成销售，在后期形成销售，但仍可以从后期的研发费用中转入实现销售当期的收入、成本（可能导致后续实现销售期间的研发费用出现负数）。